臺灣臺北地方法院民事裁定
111年度抗字第59號
抗  告  人  展雲事業股份有限公司

法定代理人  鍾克信  
相  對  人  陳碧娥  
上列當事人間本票裁定事件，抗告人對於民國110年11月8日本院
所為110年度司票字第17893號裁定提起抗告，本院裁定如下：
    主  文
抗告駁回。
抗告程序費用新臺幣壹仟元由抗告人負擔。
    理  由
一、按執票人向本票發票人行使追索權時，得聲請法院裁定後強
    制執行，票據法第123條定有明文。又本票執票人依前開規
    定，聲請法院裁定許可對發票人強制執行，性質上係屬非訟
    事件，此項聲請之裁定及抗告法院之裁定，僅依非訟事件程
    序以審查強制執行許可與否，並無確定實體上法律關係存否
    之效力，如發票人就票據債務存否有所爭執，應由發票人另
    提起確認之訴，以資解決（最高法院56年台抗字第714號、5
    7年台抗字第76號裁判意旨可資參照)。另免除作成拒絕證書
    之本票，執票人聲請裁定准予強制執行時，毋庸提出已為付
    款提示之證據，票據債務人如主張本票未經執票人提示，依
    票據法第124條準用同法第95條但書之規定，應由其負舉證
    之責（最高法院72年度台上字第598號、84年台抗字第22號
    裁判意旨參照)。
二、本件相對人聲請意旨略以：伊執有抗告人於民國110年8月2
    日簽發，內載金額為新臺幣（下同）43萬8,000元，付款地
    未載，利息未約定，並免除作成拒絕證書，到期日110年10
    月31日之本票1紙（下稱系爭本票），詎於到期後經提示未
    獲付款，為此提出系爭本票，聲請裁定就上開金額及法定年
    息6％計算之利息准許強制執行等語。
三、抗告意旨略以：抗告人從未簽發系爭本票，更未曾接獲相對
    人為付款之提示，依票據法第124條準用第69條第1項規定，
    相對人提起本件聲請，於法未合，原裁定應予廢棄等語。
四、經查，相對人主張其執有抗告人所簽發之系爭本票，經提示
    未獲抗告人付款等情，業據其提出系爭本票在卷為證，是原
    審就系爭本票為形式上審查，認已具備本票各項應記載事項
    ，合於票據法第120 條規定，屬有效本票，因而裁定准許強
    制執行，尚無不合之處。至抗告人雖主張其未曾簽發過系爭
    本票乙節，核屬實體上法律關係之爭執，則依前揭說明，究
    非本件非訟程序所得審酌。另抗告人主張相對人未提示系爭
    本票，惟系爭本票既已載明「本票免除作成拒絕證書」之文
    字，相對人於原審亦主張屆期提示系爭本票未獲抗告人付款
    等語，即表明已遵期提示，揆諸首揭說明，應由抗告人就相
    對人未提示系爭本票之事實，負舉證責任，然抗告人並未提
    出具體事證以實其說，即難認其主張為可採。從而，原裁定
    認相對人提出系爭本票符合票據法之形式要件而准予強制執
    行，並無不當，抗告意旨指摘原裁定不當，求予廢棄，為無
    理由，應予駁回。　　
五、據上論結，本件抗告為無理由，爰依非訟事件法第21條第2
    項、第24條第1 項、第46條，民事訴訟法第495 條之1 第1
    項、第449 條第1 項、第95條、第78條，裁定如主文。
中　　華　　民　　國　 111 　 年　　1 　  月　  17　  日
                  民事第四庭  審判長法  官  蔡政哲
                                    法  官  洪文慧
                                    法  官  陳靜茹
以上正本係照原本作成。
本裁定不得抗告。　　　　　　　　　　　　　　　　　　　　
中　　華　　民　　國　　111 　年　　1　　月　　 17    日
                                    書記官  蔡汶芯